---
title: "Tarea 2/Huergo"
format: html
editor: visual
---

## Tarea 2 y 3 Huergo, algunos códigos R:

```{r}
# Estudiantes Materia Ciencia de Datos:
nombres <- c ("Joaquin", "Evelina", "Belen", "Lautaro", "Maria", "Camila", "Geronimo", "Michelle", "Joan")

print(nombres)
```

```{r}
edades <- c(23,22,23,23,22,24,20,21,23)
print(edades)
```

```{r}
mean (edades)
```

```{r}
# Año de cursada Estudiantes: 
año <- c ("5", "5", "5", "5", "5", "5", "5", "5", "5")
print (año)
```

```{r}
print(my_data)
```

## Histograma:

```{r}
nombres <- c("Joaquin", "Evelina", "Belen", "Lautaro", "Maria", "Camila", "Geronimo", "Michelle", "Joan")
edades <- c(23,22,23,23,22,24,20,21,23)
my_data <- data.frame(nombres,edades)
```

```{r}
print(my_data)
```

```{r}
hist(my_data$edades)
```

### Archivo INDEC:

#### Variables elegidas:

-   PP11S (¿le pagaron indemnización? 1. Sí 2. No). nivel de medición ordinal. Variables discreta, se registra con números naturales, se hace una enumeración.

-   PP04C (¿cuántas personas trabajan allí en total?) nivel de medición nominal. Variable discreta, toma solo números de valores finitos.

-   IV8: (¿tiene baño/letrina?) nivel de medición ordinal. Discreta

-   II7 (régimen de tenencia) nivel de medición nominal. Variable discreta.
