---
title: "clase3"
format: html
editor: visual
---

## media y mediana

```{r}
edades <- c(10, 23, 43, 12, 64, 23, 7, 33, 12, 70)
mean(edades)
```

```{r}
median(edades)

```

```{r}
hist(edades)
```

```{r}
table(edades)
```

**Dispersión**

```{r}
mean(edades)
sd(edades)
```

sd: desviación estándar

**Mad**

desviación mediana absoluta. es menos sensible a valores extremos.

```{r}
mad(edades)
```

**Rango**

valos más alto y valor más bajo

```{r}
range(edades)
```

```{r}


```

\
**Datos del INDEC**

```{r}
library(tidyverse)
my_data <- read_delim("../data/usu_hogar_T323.txt", delim = ";")
```

```{r}
problemas <- problems(my_data)
print(problemas)
```

```{r}
my_data <- read_delim("../data/usu_hogar_T323.txt", delim = ";", guess_max = 10000)
```

```{r}
write_rds(my_data,file = "../data/datos_indec.rds")
```

**Tarea clase 3**

```{r}
mis_variables <- sample(names(my_data),size = 4)
print(mis_variables)
```

#### IDECCFR

Variable ya computada de decil del ingreso. Ordinal. Es discreta

#### REALIZADA

Variable nominal (codigo 1 = si 0 = no) . Discreta.

#### II4_1 «tiene cuarto de baño»

Variable nominal (si/no). Discreta.

```{r}
my_data <- read_rds("../data/datos_indec.rds")
```

tomamos un parámetro

```{r}
nombres <- c("sasha", "maria","jorge")
table(nombres)
```

```{r}

```

```{r}
my_data$REGION |> 
  unique() 
```
