---
title: "prueba Quarto"
format: html
editor: visual
---

## Quarto

## Nombres y profesiones

Cruzar datos entre los nombres de unas personas y sus respectivas profesiones.

**Nombres**

```{r}
## Nombres y profesiones 
nombres <- c("matías", "maite", "francisco", "magalí", "paula")

```

**Profesiones**

```{r}
profesiones <- c("profesor", "arquitecta", "dentista", "maestra", "cocinera")
```

**Edades**

```{r}
edades <- c(25, 28, 34, 42, 53)
```

**Data frame de las variables**

```{r}
MisDatosProfesiones <- data.frame(nombres, profesiones)
print(MisDatosProfesiones)
```

```{r}
MisDatosEdades <- data.frame(nombres, edades)
print(MisDatosEdades)
```

Histograma

```{r}
hist(MisDatosEdades$edades)
```

--------------------

**Tarea 25/3**

Eligir 4 variables del conjunto de datos de Indec:\<https://www.indec.gob.ar/ftp/cuadros/menusuperior/eph/EPH_registro_3T2023.pdf\>

**IV1** **N (1) Tipo de vivienda (por observación) 1. casa 2. departamento 3. pieza de inquilinato 4. pieza en hotel / pensión 5. local no construido para habitación**

Qué tipo de variable es? **Categórica**

Cuál es su nivel de medición? **Nominal**

Es continua o discreta? **Discreta**

**II1 N (2) ¿Cuántos ambientes / habitaciones tiene este hogar para su uso exclusivo?**

Qué tipo de variable es? **Numérica**

Cuál es su nivel de medición? **Nivel de intervalo**

Es continua o discreta? **Discreta**

**II8 N (1) Combustible utilizado para cocinar 01 = Gas de red 02 = Gas de tubo / garrafa 03 = Kerosene / leña / carbón**

Qué tipo de variable es? **Categórica**

Cuál es su nivel de medición? **Nominal**

Es continua o discreta? **Discreta**

**CH03 N (2) Relación de parentesco 01 = Jefe/a 02 = Cónyuge/pareja 03 = Hijo / hijastro/a 04 = Yerno / nuera 05 = Nieto/a 06 = Madre / padre 07 = Suegro/a 08 = Hermano/a 09 = Otros familiares 10 = No familiares**

Qué tipo de variable es? **Categórica**

Cuál es su nivel de medición? **Nominal**

Es continua o discreta? **Discreta**
