---
title: "Histograma-tarea-ok"
format: html
editor: visual
---

## Tarea para el lunes 25/03/2024

-   Realizar un histograma de una de las columnas del data.frame que armaron en el ejercicio

## Hacer Histograma

```{r}
nombres <- c("Evelina", "Joaquín", "Joan", "Gerónimo", "Michelle", "Lautaro") 
edades <- c(22,23,21,24,20,25) 
my_data <- data.frame(nombres,edades)
```

## Verificando

```{r}
print(my_data)
```

```{r}
hist(my_data$edades)
```

## Tarea de Variables - Indec

-   Elegir 4 variables del conjunto de datos de Indec: <https://www.indec.gob.ar/ftp/cuadros/menusuperior/eph/EPH_registro_3T2023.pdf>

-   Qué tipo de variable es:

    -   Cuál es su nivel de medición

    -   Es continua o discreta

**Variables elegidas:**

-   "*REALIZADA*" = su nivel de medición es nominal. No es ni continua ni discreta ya que no se trata de una variable numérica.

-   "*IX_Men10*" = su nivel de medición es ordinal. Se trata de una variable discreta.

-   "*CH04*" = su nivel de medición es nominal. No es ni continua ni discreta ya que no se trata de una variable numérica.

-   "*PP08D1*" = su nivel de medición es racional. Se trata de una variable discreta.
