---
title: "Notas de la clase 3"
author: "Aleksander Dietrichson"
theme: darkly
format: html
editor: visual
---

## Media y mediana

```{r}
edades <- c(51, 20,20,20,20,20,20,20,20,20,20,20,20,25)

mean(edades)
```

```{r}
median(edades)
```

```{r}
sueldos <-c(100000,100000,100000,100000,100000,100000,100000,100000,100000,100000
            ,100000,100000,100000,100000,100000,100000,100000,100000, 5000000)
```

```{r}
mean(sueldos)
```

```{r}
options(scipen = 999)
median(sueldos)
```

## Moda

No hay una función es a «ojo»

```{r}
hist(edades)
```

```{r}
table(edades)
```

## Dispersión

### Desviación estándar

```{r}
mean(edades)
sd(edades)
```

```{r}
sd(sueldos)
```

## Mad (Median absolute deviation)

Desviación mediana absoluta

```{r}
mad(edades)
```

```{r}
mad(sueldos)
```

## Rango

```{r}
range(edades)
```

```{r}
range(sueldos)
```

## Datos del indec

Analizamos datos por linea de comando y observamos que **No son** csv (comma-separated values) sino que están separados las columnas por **;**

Esto es de datos de europa y america latina donde la coma (,) se usa para separar decimales.

2,5

a diferencia de países anglosajones (y angosajonizados)

```{r}
library(tidyverse)
my_data <- read_delim("../../data/usu_hogar_T323.txt", delim = ";")
```

```{r}
problemas <- problems(my_data)
print(problemas)
```

```{r}
# Donde está el problema
names(my_data)[19]
```

```{r}
names(my_data)
```

```{r}
my_data <- read_delim("../../data/usu_hogar_T323.txt", delim = ";", guess_max = 10000)
```

### Guardamos datos como rds (r data store)

```{r}
#! eval: false
write_rds(my_data,file = "../../data/datos_indec.rds")
```

## Sasha hace la tarea:

```{r}
#! eval: false
# Tarea para Sasha
mis_variables <- sample(names(my_data),size = 4)
print(mis_variables)
```

#### IDECCFR

Variable ya computada de decil del ingreso. Ordinal. Es discreta

#### REALIZADA

Variable nominal (codigo 1 = si 0 = no) . Discreta.

#### II4_1 «tiene cuarto de baño»

Variable nominal (si/no). Discreta.
