---
title: "Análisis Inicial Datos Indec"
author: "Aleksander Dietrichson"
format: html
theme: darkly
editor: visual
---

## Propósito

Realizar un análisis inicial de los datos del indec. Ver algunas transformaciones y filtros con el paquete `dplyr` .

```{r}
# El paquete dplyr es parte del tidyverse así que se carga directametne junto con todo
library(tidyverse)
```

## Cargamos los datos

```{r}
my_data <- read_rds(here::here("data/datos_indec.rds"))
```

REGION N (2) Código de región 01 = Gran Buenos Aires 40 = Noroeste 41 = Noreste 42 = Cuyo 43 = Pampeana 44 = Patagonia

### Como funciona el pipe \|\>

```{r}
nombres <- c("sasha","maria","jorge")
table(nombres)
```

```{r}
nombres |>
  table()
```

```{r}
barplot(table(nombres))

nombres |> 
  table() |> 
  barplot()
```

REGION N (2) Código de región 01 = Gran Buenos Aires 40 = Noroeste 41 = Noreste 42 = Cuyo 43 = Pampeana 44 = Patagonia

## Filtrar por una región que me interesa

```{r}
# %>% 

my_data$REGION |> 
  unique() # Es para verificar

my_data <- my_data |>
  filter(REGION == 44) #es para filtrar.
  
  
```

```{r}
nrow(my_data)
```

## Vamos a ver la distribución del ingreso en Patagonia

```{r}
my_data$ITF |> # Ingreso Total Familiar
  mean()
```

```{r}
my_data$ITF |> # Ingreso Total Familiar
  median()
```

```{r}
my_data$ITF |> 
  range()
```

Para ver la distribución

```{r}
my_data$ITF |> 
  hist()
```

## Tarea para la proxima clase:

-   Eligir una región de la Argentina (que no sea la patagonia)

-   Realizar un análisis de esta región en cuanto a nivel general y distribución del ingreso.
